【裁判字號】    97,易,4291
【裁判日期】    971128
【裁判案由】    竊盜
【裁判全文】
臺灣臺中地方法院刑事判決              97年度易字第4291號
公  訴  人  臺灣臺中地方法院檢察署檢察官
被      告  丙○○
上列被告因竊盜案件，經檢察官提起公訴（97年度偵字第17471
號），本院判決如下：
    主    文
丙○○犯攜帶兇器竊盜罪，累犯，處有期徒刑捌月；扣案之活動
扳手及十字型螺絲起子各壹支，均沒收。
    犯罪事實
一、丙○○前於民國96年間因詐欺案件，經本院判處有期徒刑5
    月，減為有期徒刑2 月又15日確定，甫於96年12月14日易科
    罰金執行完畢。詎仍不知悔改，於97年7 月11日凌晨3 時許
    ，前往臺中縣大里市○○路492 巷2 號供停放機車使用之1
    樓室內，見甲○○平日騎乘之車牌號碼PNB-713 號重型機車
    停放在該處，無人看管，竟基於意圖為自己不法所有之犯意
    ，以其所有客觀上足以傷害人生命、身體，可供兇器使用之
    活動扳手及十字型螺絲起子各1 支，竊取該機車之車頭斜板
    （即機車前導流板）後，並打開機車坐墊下方置物箱，竊取
    放在置物箱內之鑰匙1 串及鉗子1 支，再以該鑰匙開啟機車
    大鎖竊取之，得手後，適甲○○至停車室內，被告遂攜帶前
    開竊得之車頭斜板、鑰匙1 串、機車大鎖及鉗子1 支至1樓
    後方暗室牆腳處躲藏。甲○○欲騎車外出時，發現車頭斜板
    等物遭竊，立即請友人劉喬緯、林家安前來尋找，而在1 樓
    後方暗室角落發現丙○○，並報警逮捕，經警在丙○○藏身
    處旁扣得竊得之機車鑰匙、機車大鎖、車頭斜板及鉗子（業
    已發還甲○○），並在其身上口袋起出活動扳手及十字型螺
    絲起子各1 支。
二、案經甲○○訴由臺中縣霧峰分局報請臺灣臺中地方法院檢察
    署檢察官偵查後起訴。
    理    由
壹、證據能力部分：
    按被告以外之人於審判外之言詞或書面陳述，除法律有規定
    者外，不得作為證據，刑事訴訟法第159 條固定有明文，惟
    被告以外之人於審判外之陳述，雖不符同法第159 條之1 至
    之4 規定，而經當事人於審判程式同意作為證據，法院審酌
    該言詞陳述或書面陳述作成時之情況，認為適當者，亦得為
    證據。又當事人、代理人或辯護人於法院調查證據時，知有
    第159 條第1 項不得為證據之情形，而未於言詞辯論終結前
    聲明異議者，視為有前項之同意，此亦據同法第159 條之5
    規定明確。查本案所引用之其餘證據資料（詳後引證據），
    其中傳聞證據部分，縱無刑事訴訟法第159 條之1 至第159
    條之4 或其他規定之傳聞證據例外情形，惟因被告及檢察官
    未聲明異議，依刑事訴訟法第159 條之5 第2 項之規定，本
    院審酌該證據作成之情況，並無不當，認以上揭文書作為證
    據，應屬適當。則依刑事訴訟法第159 條之5 第1 項之規定
    ，有證據能力。
貳、認定犯罪事實所憑之證據及論罪科刑：
一、訊據被告固不否認有在前揭時、地遭證人甲○○、劉喬緯、
    林家安及警方逮捕之事實，惟矢口否認有何竊盜犯行，辯稱
    ：伊沒有偷東西，當時伊之腳踏車停放在1 樓後方，伊帶活
    動扳手及螺絲起子要去修理腳踏車之變速器，伊在屋後角落
    處上小便時，甲○○等人就跑過來說伊偷車頭斜板等物云云
    。經查：
  (一)證人即告訴人甲○○停放在上址1 樓機車停放室內之車牌號
    碼PNB-713 號重型機車之車頭斜板、機車大鎖，及放置在機
    車置物箱內之鑰匙1 串、鉗子1 支等物，於97年7 月11日凌
    晨3 時許遭竊之事實，業據證人甲○○於警詢及本院審理中
    結證稱：當時伊下樓要騎機車，打開機車置物箱時，發現放
    在置物箱內之鑰匙串及鉗子不見，車頭斜板的螺絲也被拆卸
    ，機車大鎖也不見了，伊就請朋友劉喬緯及林家安幫忙尋找
    ，劉喬緯在1 樓房屋後方暗室牆腳發現被告頭低低的躲在那
    裡，旁邊有伊失竊之車頭斜板、鑰匙串等物，劉喬緯就打被
    告，並把被告拉到有燈光之停車室內，看到被告口袋內有活
    動扳手及十字型螺絲起子，就報警處理等語（見警卷第5~6
    頁、本院卷第10~11 、15頁），核與證人劉喬緯、林家安於
    警詢所證情節（見警卷第8~11頁），大致相符，參以被告自
    承有碰觸過證人甲○○之前開失竊物物品（見警卷第4 頁）
    ，及證人甲○○等人發現被告時，被告係躲在1 樓後方暗室
    牆腳處，身上口袋有拆卸螺絲所需之活動扳手及十字型螺絲
    起子等工具，躲藏處旁邊並有證人甲○○所失竊之物品，且
    車頭斜板（即機車導流板）係以螺絲起子固定在機車前方，
    若無工具即無法拆卸等情觀之，顯見證人甲○○所失竊之車
    頭斜板、機車大鎖、鑰匙串及鉗子等物，係被告所竊無訛。
  (二)被告雖辯稱：當時伊去修理腳踏車變速器，先在牆角小便云
    云。然查，被告之腳踏車係停放在1 樓後方無燈光之暗處乙
    情，業經證人甲○○證述明確，復為被告所不爭執（見本院
    卷第14頁），則被告如何能在無燈光之處所修理腳踏車，已
    屬可疑。復且，被告不會修理腳踏車乙節，亦據被告自承在
    卷（見偵查卷第5 頁、本院卷第13頁），益見被告無法在暗
    處憑藉手感修理腳踏車。是被告辯稱係為修理腳踏車而至該
    處所云云，已難採信。況依被告供承伊進入5 、6 分鐘後，
    聽到告訴人進入該處乙節觀之，倘被告非因畏罪而躲藏在該
    處，則伊理應於告訴人即證人甲○○等人發現伊之前，即將
    腳踏車牽至明亮處修理，豈有低頭躲在牆角之理。雖被告又
    辯稱：伊係站在該處小便云云，然此與伊於警詢中辯稱：在
    牆角是為了察看腳踏車何處壞掉云云（見警卷第4 頁），已
    不相符，且被告躲藏處並無小便痕跡或尿騷味等情，亦經證
    人甲○○證述明確（見本院卷第8 頁），是被告前開所辯亦
    與事實不符，不足採信。足見被告應係為避免其竊盜犯行遭
    證人甲○○等人發現，方攜帶竊得之贓物躲藏暗處角落甚明
    。
  (三)此外，並有扣案活動扳手及十字型螺絲起子各1 支可資佐證
    。本件事證明確，被告攜帶兇器竊盜犯行，堪已認定。
二、按刑法第321 條第1 項第3 款之攜帶兇器竊盜罪，係以行為
    人攜帶兇器竊盜為其加重條件，此所謂兇器，其種類並無限
    制，凡客觀上足對人之生命、身體、安全構成威脅，具有危
    險性之兇器均屬之（最高法院79年台上字第5253號判例要旨
    參照）。查被告攜帶之活動扳手及十字型螺絲起子，均為金
    屬材質乙情，有該物照片附卷可憑（見警卷第18頁），如用
    以攻擊人，依社會一般觀念已足以對人之生命、身體安全構
    成威脅，在客觀上顯然具有危險性，應屬兇器無疑。是核被
    告所為，係犯刑法第321 條第1 項第3 款之攜帶兇器竊盜既
    遂罪。又被告前於96年間因詐欺案件，經本院判處有期徒刑
    5 月，減為有期徒刑2 月又15日確定，甫於96年12月14日易
    科罰金執行完畢乙節，有臺灣高等法院被告前案紀錄表1 份
    在卷可憑，其於徒刑執行完畢後，5 年內故意再犯本件有期
    徒刑以上之罪，為累犯，應依刑法第47條第1 項之規定，加
    重其刑。原審酌被告正值青年，竟不思以正當方式取得財物
    ，而貪圖私慾，竊取他人車頭斜板、機車鎖匙、機車大鎖及
    鉗子，侵害他人之財產安全，犯後復飾詞否認其竊行，顯無
    悔意，實應重懲，惟念其所竊車頭斜板等物價值尚非過高，
    並已發還告訴人等一切情狀，量處如主文所示之刑。又扣案
    之活動扳手及十字型螺絲起子各1 支，為被告所有，業據被
    告供承在卷（本院卷第13頁），且係被告行竊所用之物，業
    經本院認定如前，爰依刑法第38條第1 項第2 款規定，併予
    宣告沒收。
據上論斷，應依刑事訴訟法第284 條之1 、第299 條第1 項前段
，刑法第321 條第1 項第3 款、第47條第1 項、第38條第1 項第
2 款，判決如主文。
本案經檢察官乙○○到庭執行職務。
中    華    民    國    97    年    11    月    28    日
                  刑事第十七庭法  官  廖純卿
以上正本證明與原本無異。
如不服本判決應於收受送達後10日內向本院提出上訴書狀，並應
敘述具體理由；其未敘述上訴理由者，應於上訴期間屆滿後20日
內向本院補提理由書（均須按他造當事人之人數附繕本）「切勿
逕送上級法院」。
                              書記官  童秉三
中    華    民    國    97    年    11    月    28    日
附錄本案論罪科刑法條全文：
中華民國刑法第321條
（加重竊盜罪）
犯竊盜罪而有左列情形之一者，處 6 月以上、 5 年以下有期徒
刑：
一、於夜間侵入住宅或有人居住之建築物、船艦或隱匿其內而犯
之者。
二、毀越門扇、牆垣或其他安全設備而犯之者。
三、攜帶兇器而犯之者。
四、結夥三人以上而犯之者。
五、乘火災、水災或其他災害之際而犯之者。
六、在車站或埠頭而犯之者。
前項之未遂犯罰之。


司法院資訊處製作；財團法人民間司法改革基金會備份。
